【裁判字號】    98,審小上,37
【裁判日期】    980422
【裁判案由】    給付代墊款
【裁判全文】
臺灣高雄地方法院民事裁定            98年度審小上字第37號
上  訴  人  陳啟源
被上訴人    甲○○
上列當事人間請求給付代墊款事件，上訴人對於民國98年3 月26
日臺灣高雄地方法院高雄簡易庭97年度雄小字第5679號第一審判
決提起上訴，本院裁定如下：
    主  文
上訴駁回。
第二審訴訟費用新台幣壹仟伍佰元由上訴人負擔。
    理  由
一、按對於小額程序之第一審判決提起上訴，非以其違背法令為
    理由，不得為之；所謂判決違背法令，乃指判決不適用法規
    或適用不當，或有民事訴訟法第469 條所列第1 款至第5 款
    事由，其判決當然為違背法令，民事訴訟法第436 條之24第
    2 項、第436 條之32第2 項準用第468 條及第469 條第1 款
    至第5 款分別定有明文。又當事人提起上訴，如依民事訴訟
    法第468 條規定，以小額程序之第一審判決有不適用法規或
    適用法規不當為理由時，其上訴狀或理由狀應有具體之指摘
    ，並揭示該法規之條項或其內容，若係成文法以外之法則，
    應揭示該法則之旨趣，倘為司法院解釋或最高法院之判例，
    則應揭示該判解之字號或其內容，如依民事訴訟法第469 條
    第1 款至第5 款所列情形為理由時，其上訴狀或理由書應揭
    示合於該條款之事實，上訴狀或理由書如未依此項方法表明
    ，或其所表明者，顯與上開法條規定不相合時，即難認為已
    對小額程序之第一審判決之違背法令有具體之指摘，其上訴
    自難認為合法（最高法院71年臺上字第314 號判例參酌）。
    次按上訴不合法者，第二審法院應以裁定駁回之，民事訴訟
    法第436 條第2 項準用第444 條第1 項前段亦有明文。
二、上訴意旨略以：上訴人於民國95年6 月17日向被告承租坐落
    在高雄市前鎮區○○○路147 號房屋，因該房屋當時尚有裝
    潢未拆除，且未設有逃生門，兩造乃協議由上訴人先行改裝
    後以收據請款，上訴人因而代墊修繕費用新台幣26,800元。
    詎被上訴人事後拒絕給付該筆修繕費用，嗣上訴人於97年7
    月3 日提前終止租約，要求被上訴人返還押租金及修繕費用
    ，經透過訴外人即仲介人蕭士照協調，被上訴人亦僅返還押
    租金。上訴人依租賃契約之約定自得請求被上訴人給付修繕
    費用，爰依法提起本件上訴。
三、經查：上訴人之上訴理由乃係就原審證據取捨及認定事實之
    事項而為指摘，並未具體指明原判決有何不適用法規或適用
    法規不當，或有民事訴訟法第469 條第1 款至第5 款所稱當
    然違背法令之情事，及符合該條款要件之具體事實。依上開
    說明，本件上訴即非合法，應予駁回。
四、末按於小額訴訟之上訴程序，法院為訴訟費用之裁判時，應
    確定其費用額，民事訴訟法第436 條之19第1 項、第436 條
    之32第1 項定有明文。查本件上訴人之上訴均非合法，依上
    開規定，自應由上訴人各負擔其上訴費用1,500 元，爰併為
    裁定如主文第2 項所示。
五、據上論結，本件上訴為不合法，依民事訴訟法第436 條之32
    第1 項、第2 項、第436 條之19第1 項、第444 條第1 項前
    段、第95條、第78條，裁定如主文。
中    華    民    國    98    年    4     月    22    日
                      民事第二庭審判長法  官  陳嘉惠
                                      法  官  張維君
                                      法  官  黃悅璇
正本係照原本作成。
本裁定不得抗告。
中    華    民    國    98    年    4     月    22    日
                                      書記官  林昭吟


司法院資訊處製作；財團法人民間司法改革基金會備份。
